【裁判字號】    92,上訴,1045
【裁判日期】    920709
【裁判案由】    違反毒品危害防制條例
【裁判全文】
臺灣高等法院高雄分院刑事判決                  九十二年度上訴字第一四五號
    上  訴  人
    即  被  告  甲○○
右上訴人因違反毒品危害防制條例案件，不服臺灣高雄地方法院九十二年度訴字第八
一二號中華民國九十二年四月三十日第一審判決（起訴案號：臺灣高雄地方法院檢察
署九十一年度偵字第二六二一七號），提起上訴，本院判決如左：
      主  文
上訴駁回。
      事  實
一、甲○○前有多項違反肅清煙毒條例案件、違反麻醉藥品管理條例案件、傷害等，
    最近一次係於民國八十四年間，因違反肅清煙毒條例案件，經台灣高雄地方法院
    以八十四年訴字第一四五九號判決有期徒刑三年九月，經上訴於本院於八十四年
    八月十七日駁回上訴確定，指揮書執畢日期為八十八年七月十三日，而於八十八
    年六月十日縮短刑期假釋，假釋期滿未經撤銷，以已執行論。
二、甲○○竟不知悛悔，明知海洛因係毒品危害防制條例所稱之第一級毒品，因自己
    有施用海洛因之惡習，竟基於轉讓第一級毒品之犯意，於九十一年十一月二十八
    日十一時四十分許，在其住家即高雄市三民區○○○路八九巷十九號門口前，將
    毒品海洛因一包無償轉讓予鄧朝銘施用（鄧朝銘另涉犯轉讓第一級毒品罪嫌，應
    由公訴人依法偵辦）。嗣於同日十一時四十五分許，經埋伏員警察覺有異，即上
    前逮捕鄧朝銘，並扣得海洛因一包（淨重零點零八公克、包裝重零點二公克）。
三、案經高雄市政府警察局三民第二分局報請台灣高雄地方法院檢察署檢察官偵查起
    訴。
      理  由
一、訊據上訴人即被告甲○○固坦承於前開、時間地點與證人鄧朝銘一同為警逮捕，
    惟矢口否認有轉讓第一級毒品之犯行，於原審審理中辯稱：伊並未將毒品海洛因
    交給鄧朝銘，伊本來要與鄧朝銘一同跟一位外省人買毒品，但伊身上錢不夠所以
    沒有買，只有鄧朝銘買，事後警察來鄧朝銘就說毒品是跟伊討來的云云，另於本
    院審理中辯稱：伊曾借毒品給鄧朝銘，鄧朝明當天是要還伊毒品等語。
二、經查：
（一）右開事實，業據被告於檢察官偵查中陳述：「（問：九十一年十月二十八日上
      午十一時四十五分你在何處？）大豐一路住處（問：與何人一起被查獲？）鄧
      朝銘（問：鄧朝銘為何去找你？）他買了毒品分我一半，查獲那天，是我要將
      另一半交還予鄧朝銘，當天鄧員是騎車來的（問：在鄧員身上查獲零點二六公
      克海洛因何人的？）我還鄧員的‧‧‧（問：有販毒？）沒有（問：賣鄧員毒
      品價格？）沒有賣，是鄧員買毒品先分我一半，我另再買後再還鄧員」等情甚
      明（見偵查卷第十九頁背面至第二十頁訊問筆錄），核與證人鄧朝銘於警、偵
      訊中陳述明確，於警詢中陳稱：員警所扣案之毒品海洛因是伊所有，該包毒品
      是九十一年十一月二十八日十一時四十四分，在高雄市三民區○○○路八九巷
      內向綽號「阿吉」之男子拿的，因「阿吉」之前欠伊五百元毒品海洛因，今日
      是「阿吉」要還伊，被告即為「阿吉」等語，檢察官偵查中證稱：「（問：九
      十一年十一月二十八日中午十一時四十四分，有至大豐一路向甲○○買毒品？
      ）沒有，是甲○○之前向我借毒品，他還我毒品的，不是買的，（問：是何時
      借毒品？）本件之前幾天，是吸一次的份量，約五百元（問：既未向他買為何
      其身上有五百元？）那是他身上的，不是我給他的，且我也沒有拿錢出來（問
      ：平常如何與甲○○交易？）我平日向“阿忠”買的」等語甚詳（見偵查卷第
      三十五頁及其背面訊問筆錄）。另有證人即查獲員警林忠男證稱：伊是根據線
      報申請搜索票，當天到現場埋伏查看，看到被告與鄧朝銘在大豐一路八九巷內
      講話，不多久被告就進去其住處，約二十秒又走出來，並在該角落講話，但無
      法得知講話內容及被告與鄧朝銘間有何動作，當時也沒有看到被告與鄧朝銘二
      人一手交錢一手交貨，因二人躲在角落交談，待被告與鄧朝銘二人要離去時，
      伊等人即上前攔查，鄧朝銘欲逃離而跌倒，扣案毒品海洛因即掉在地上等語甚
      明（見警卷第四頁背面至第五頁調查筆錄、偵查卷第四十頁背面訊問筆錄）。
      是被告與證人鄧朝銘於檢察官偵查時隔離訊問，二人供述相符，堪認被告確於
      前開時間、地點將第一級毒品轉讓予證人鄧朝銘甚明。
（二）雖被告事後翻異前詞，否認有轉讓第一級毒品海洛因之犯行，惟查，被告於原
      審法院調查時，先稱其於警局所述不實在，警訊筆錄均由警察自己所寫，沒有
      如此陳述，但在檢察官偵查中所述是事實等語，然觀被告於警詢中僅坦承為警
      查獲前有與證人鄧朝銘在門口講話，但完全否認販賣毒品或轉讓毒品予證人鄧
      朝銘（見警卷第二頁背面至第三頁調查筆錄），經原審法院提示被告於偵查卷
      訊問筆錄時，被告則另改稱於檢察官偵訊時所為陳述並不實在，是其按照證人
      鄧朝銘所講的做陳述，其也不知道為何未講實話等語，竟又於本院審理中改稱
      鄧朝銘是要來還伊毒品云云，其陳述前後不一，相互矛盾，是被告空言否認，
      翻異前詞，毫無足取。
（三）且當天為警查獲時，證人鄧朝銘當場所掉落之白粉一袋，經送驗後含有第一級
      第六項毒品海洛因成分，淨重零點零八公克、包裝重零點二公克乙節，亦有扣
      押物品清單，及法務部調查局九十二年一月十四日以調科字第２２００１４６
      ０３號鑑定通知書各一份在卷足憑，此外，並有查獲相片四幀在卷足憑。
（四）綜上所述，被告轉讓第一級毒品海洛因之事證明確，其所辯顯係卸責之詞，不
      足採信，犯行洵堪認定。
三、查海洛因係毒品危害防制條例第二條第二項第一款所稱之第一級毒品，核被告甲
    ○○轉讓海洛因之行為，係犯毒品危害防制條例第八條第一項之轉讓第一級毒品
    罪。又被告前有多項違反肅清煙毒條例案件、違反麻醉藥品管理條例案件、傷害
    等，最近一次係於民國八十四年間，因違反肅清煙毒條例案件，經原審法院以八
    十四年訴字第一四五九號判決有期徒刑三年九月，經上訴於本院於八十四年八月
    十七日駁回上訴確定，指揮書執畢日期為八十八年七月十三日，而於八十八年六
    月十日縮短刑期假釋，假釋期滿未經撤銷，以已執行論，有台灣高等法院被告全
    國前案紀錄表一份在卷可憑，五年以內再犯有期徒刑以上之本罪，為累犯，應依
    法加重其刑。
四、原審因依毒品危害防制條例第八條第一項、第十八條第一項前段，刑法第十一條
    前段、第四十七條之規定，並審酌被告素行不良，轉讓毒品之行為，戕害他人身
    心並助長濫用毒品惡習，且犯後否認犯行，飾詞圖卸，顯無悔意等一切情狀，量
    處有期徒刑一年八月。並以扣案之毒品海洛因一袋（淨重零點零八公克、包裝重
    零點二公克），係毒品，應依毒品危害防制條例第十八條第一項前段之規定沒收
    銷燬之。及敘明扣案之已使用過之針筒六支、未使用之注射針筒四支及夾鏈袋六
    枚，雖均為被告所有，但並非供為轉讓第一級毒品所用之物，故不予宣告沒收。
    認事用法，核無不合，量刑亦屬妥適。被告上訴意旨，否認犯罪，指摘原判決不
    當，為無理由，應予駁回。
據上論結，應依刑事訴訟法第三百六十八條，判決如主文。
本案經檢察官陳國全到庭執行職務。
中    華    民    國      九十二      年      七      月     九   日
                              臺灣高等法院高雄分院刑事第九庭
          審判長法官  張明松
                                        法官  張盛喜
                                        法官  任森銓
右正本證明與原本無異。
如不服本判決應於收受本判決後十日內向本院提出上訴書狀，其未述上訴理由者，
並得於提起上訴後十日內向本院補提理由書狀（均須按他造當事人之人數附繕本)「
切勿逕送上級法院」。
                                      書記官  施耀程
中    華    民    國      九十二      年      七      月     九   日
附錄：本判決論罪科刑法條：
毒品危害防制條例第八條第一項：
轉讓第一級毒品者，處一年以上七年以下有期徒刑，得併科新台幣一百萬元以下罰金
。
轉讓第二級毒品者，處六月以上五年以下有期徒刑，得併科新台幣七十萬元以下罰金
。
轉讓第三級毒品者，處三年以下有期徒刑，得併科新台幣三十萬元以下罰金。
前三項之未遂犯罰之。


司法院資訊處製作；財團法人民間司法改革基金會備份。
